臺灣高等法院高雄分院刑事判決　　　　　　　　　　九十年度交上易字第三三八號
　　上　訴　人　台灣高雄地方法院檢察署檢察官
　　被　　　告　乙○○
右上訴人因被告過失致死案件，不服臺灣高雄地方法院九十年度交易字第六七四號中
華民國九十年十一月二十一日第一審判決（起訴案號：臺灣高雄地方法院檢察署九十
年度偵續字第一五九號），提起上訴，本院判決如左：
      主  文
原判決撤銷。
乙○○從事業務之人，因業務上之過失致人於死，處有期徒刑伍月，如易科罰金，以
佰元折算壹日，緩刑年。
      事  實
一、乙○○從事板條批發，平日均駕車送貨，駕駛乃為附隨業務，係從事業務之人。
    民國九十年一月十八日上午八時三十分許，乙○○駕駛ＶＵ─五六五二號自小客
    貨車送貨後，沿高雄縣美濃鎮○○路由東往西方向行駛，正欲返家，途經該路二
    之六十七號前，本應注意車前狀況及兩車併行之間隔，並隨時採取必要安全措施
    ，且當時白天自然光線充足，視距良好，柏油路面，無障礙物，並無不能注意之
    情形，見傅張富妹騎乘腳踏車在右前方同向行駛，仍疏未注意保持二車併行之間
    隔，因而擦撞傅張富妹腳踏車，致傅張富妹人車倒地，受有頭部外傷、腦挫傷等
    傷害，送醫後延至同日上午十一時三十分許不治死亡。
二、案經乙○○於犯罪未經發覺前向警自承肇事及接受裁判，再由高雄縣警察局旗山
    分局報請臺灣高雄地方法院檢察署檢察官偵查起訴。
      理  由
一、右揭事實，業訊上訴人即被告乙○○（下稱被告）坦承不諱，並有道路交通事故
    調查報告表及照片八張在卷足稽。又被害人傅張富妹係因本件交通事故，受有頭
    部外傷、腦挫傷等傷害，經送醫不治死亡之事實，亦經台灣高雄地方法院檢察署
    檢察官督同法醫師相驗明確，製有相驗屍體證明書、相驗報告書、鑑定驗斷書、
    驗斷圖、訊問筆錄各一份附卷可憑。是被告駕車擦撞被害人腳踏車，致被害人倒
    地受傷，送醫不治死亡之事實，堪以認定。
二、按汽車行駛時，駕駛人應注意車前狀況及兩車併行之間隔，並隨時採取必要安全
    措施，道路交通安全規則第九十四條第三項定有明文。被告領有駕駛執照，當知
    上開規定，又當時白天自然光線充足，視距良好，柏油路面，無障礙物，並無不
    能注意之情形，有現場照片附卷可稽，竟疏未注意而擦撞被害人，致被害人受傷
    不治死亡，被告應負過失責任甚明。再被害人因本件車禍死亡，與被告之過失行
    為間即有相當因果關係。從而被告犯行，洵堪認定。
三、被告從事板條批發，平日均駕車送貨，已經被告自承在卷，故駕駛為被告之附隨
    業務，被告乃係從事業務之人。核被告所為，係犯刑法第二百七十六條第二項之
    業務過失致人於死罪。甲訴人認被告係犯刑法第二百七十六條第一項之過失致人
    於死罪嫌，惟被告係從事業務之人，已如前述，且二者之社會基本事實相同，本
    院自得變更起訴法條逕予審判。又被告於肇事後，旋向美濃消防隊之一一九電話
    報案，美濃消防隊隨即轉通知高雄縣警察局旗山分局龍肚派出所到場處理，且被
    告於到場處理警員尚不知肇事者為何人之時，即主動表示其為肇事者，並至派出
    所接受調查等情，亦經證人即警員謝永璋在本院證述明確，並有高雄縣警察局旗
    山分局司法警察處理變死案件初步調查報告表、龍肚派出所訊問筆錄各一份在卷
    可稽，應依刑法第六十二條前段規定減輕其刑。
四、原審以被告事證明確，予以論罪科刑，固非無見。惟查（一）被告係以駕駛為附
    隨業務，原判決疏未查明，尚有未洽。（二）原判決於理由內說明被告於犯罪未
    經發覺前向警自承肇事及接受裁判，但事實則未記載，亦有疏漏。檢察官上訴意
    旨指摘原審量刑過輕，雖無理由，但原判決既有上述可議，自應由本院予以撤銷
    改判。爰審酌被告前未曾犯罪，有台灣高等法院被告全國前案紀錄表在卷足憑，
    因駕車過失致人於死，犯後坦承犯行，態度良好，並已與被害人家屬達成民事和
    解，已經被害人家屬丙○○在本院陳明，並有匯款執據一紙附卷可稽等一切情狀
    ，量處如主文所示之刑，並諭知易科罰金之折算標準。又被告前未曾受有期徒刑
    之宣告，此有前開前案紀錄表在卷可憑，其因一時疏忽，造成他人死亡之結果，
    犯後已深表後悔，復與被害人家屬達成民事和解，其經此次偵審程序及科刑宣告
    之教訓後，當知所警惕，應無再犯之虞，本院認所宣告之刑，以暫不執行為適當
    ，仍如原審併宣告緩刑三年，以啟自新。
據上論結，應依刑事訴訟法第三百六十九條第一項前段、第三百六十四條、第二百九
十九條第一項前段、第三百條、刑法第二百七十六條第二項、第六十二條前段、第四
十一條第一項、第七十四條第一款，罰金罰鍰提高標準條例第一條前段、第二條，判
決如主文。
本案經檢察官彭南雄到庭執行職務。
中    華    民    國     九十一     年       二       月  二十七  日
                              臺灣高等法院高雄分院刑事第二庭
                                  審判長法官  曾永宗
                                        法官  邱永貴
                                        法官  郭玫利
右正本證明與原本無異。
不得上訴。
                                      書記官  高惠珠
中    華    民    國     九十一     年       三       月    四    日
附錄本判決論罪科刑法條
刑法第二百七十六條：
因過失致人於死者，處二年以下有期徒刑、拘役或二千元以下罰金。
從事業務之人，因業務上之過失犯前項之罪者，處五年以下有期徒刑或拘役，得併科
三千元以下罰金。
                                                                Ｊ
